【裁判字號】    99,易,2329
【裁判日期】    991130
【裁判案由】    竊盜
【裁判全文】
臺灣高雄地方法院刑事判決              99年度易字第2329號
公  訴  人  臺灣高雄地方法院檢察署檢察官
被      告  吳瑞文
            楊國利
上列被告因竊盜案件，經檢察官提起公訴（99年度偵字第30693
號），本院判決如下：
    主  文
吳瑞文、楊國利共同犯攜帶兇器竊盜罪，均累犯，各處有期徒刑
拾月。扣案手提照明器壹個、手套肆雙、尖嘴鉗壹支、水果剪壹
支、套筒扳手壹支、螺絲起子貳支及鐵條參支，均沒收。
    事  實
一、吳瑞文前因施用毒品案件，經本院以95年度簡字第1433號判
    處有期徒刑4 月確定，於民國95年9 月21日執行完畢。楊國
    利前因竊盜罪，經本院以96年度易字第564 號判處有期徒刑
    1 年4 月，經減刑為有期徒刑8 月確定，於97年1 月26日執
    行完畢。渠2 人仍不知悔改，竟基於意圖為自己不法所有之
    犯意聯絡，於99年9 月27日凌晨1 時許，共同攜帶柴油1 筒
    、手提照明器1 個、手套4 雙及客觀上可供兇器使用之尖嘴
    鉗、水果剪、套筒扳手各1 支、螺絲起子2 把及鐵條3 支等
    物品，由楊國利騎乘其所有之車牌號碼PYR-133 號重型機車
    搭載吳瑞文及上開物品前往高雄縣杉林鄉集來村通仙巷小份
    尾林班內，由吳瑞文戴上手套，利用上開鐵條攀爬至電線桿
    上，並持上開尖嘴鉗、水果剪、套筒扳手、螺絲起子等工具
    卸剪下臺灣電力公司所有架設於電線桿上之電纜線，楊國利
    則在地面持手提照明器照明，並撿拾吳瑞文剪下掉落於地面
    之電纜線，以上開分工方式，共同竊取臺灣電力公司所有之
    電纜線約90公斤（價值新臺幣1 萬8,000 元）。得手後即將
    電纜線載運至高雄縣杉林鄉○○村○○○段408 號高地堆置
    ，並以柴油澆淋其上引火燃燒電纜線之外皮後離去。嗣於99
    年9 月29日凌晨3 時許，楊國利騎乘上開機車搭載吳瑞文至
    前揭十張犁段408 號高地收集熔燃電纜線外皮後之銅線時，
    為警當場查獲，並扣得柴油1 筒（4 公升）、手提照明器1
    個、手套4 雙、尖嘴鉗、水果剪、套筒扳手各1 支、螺絲起
    子2 把及鐵條3 支。
二、案經臺灣電力公司訴由高雄縣政府警察局旗山分局報告臺灣
    高雄地方法院檢察署檢察官偵查起訴。
    理  由
一、本判決書所引用之證據（詳如後述），公訴人及被告均同意
    作為證據，本院審酌該言詞或書面陳述作成時之情況均正常
    ，且與本案相關之待證事實具有關連性，認適當作證據，依
    刑事訴訟法第159 條之5 第1 項之規定，認上開陳述均具有
    證據能力。
二、上開犯罪事實，業據被告吳瑞文、楊國利於本院審理時坦承
    不諱（見院卷第57頁），核與證人即臺灣電力公司員工彭茂
    彬及證人李文旗於警詢時及偵訊中之證述相符，並有高雄縣
    政府警察局旗山分局杉林派出所員警職務報告、高雄縣政府
    警察局旗山分局扣押筆錄、扣押物品目錄表、贓物認領保管
    單各1 紙、熔燃電纜線現場照片2 張、查獲照片5 張、臺灣
    電力公司失竊電纜線型號照片1 張附卷可佐，復有柴油1 筒
    、手提照明器1 個、手套4 雙、尖嘴鉗、水果剪、套筒扳手
    各1 支、螺絲起子2 把及鐵條3 支扣案可稽。本件事證明確
    ，被告2 人犯行堪以認定，應依法論科。
三、按刑法第321 條第1 項第3 款所謂之兇器，其種類並無限制
    ，凡客觀上足對人之生命、身體、安全構成威脅，具有危險
    性之兇器均屬之（最高法院79年臺上字第5253號著有判例可
    資參照）。本件被告2 人行竊時所使用且經扣案之尖嘴鉗、
    水果剪、套筒扳手各1 支、螺絲起子2 把及鐵條3 支，均係
    金屬材質，質地堅硬尖銳，此從警卷第32頁所附照片即可觀
    之甚詳，在客觀上顯然均足以對人之生命、身體、安全構成
    威脅，具有危險性，乃均屬兇器，堪予認定。又按竊盜或損
    壞電桿、電線、變壓器或其他供電設備者，依刑法之規定從
    重處斷，電業法第105 條定有明文。被告2 人所竊電纜線係
    臺電公司所有架設於電線桿上用以輸送電力之電線，自屬供
    電業者供給電能所用之供電設備，並非一般私人電纜線，是
    該當電業法所稱之電線無訛。是核被告2 人所為，均係犯刑
    法第32 1條第1 項第3 款之攜帶兇器竊盜罪，其2 人有犯意
    聯絡及行為分擔，應論以共同正犯。又被告2 人所竊取電業
    法所稱之電線，依電業法第105 條之規定，應依刑法之規定
    從重處斷（按電業法第105 條僅是促請法院量刑之注意規定
    ，並非創設一獨立之罪名，若檢方僅以刑法第321 條第1項
    第3 款罪名起訴，並未論以電業法第105 條規定，法院判決
    時無需引用刑事訴訟法第300 條規定變更起訴法條，只需敘
    明依電業法第105 條規定從重處斷即可，臺灣高等法院暨所
    屬法院98年法律座談會刑事類提案第13號參照）。被告2 人
    前有如事實欄所載經判處有期徒刑並執行完畢之情形，此有
    臺灣高等法院被告前案紀錄表2 份可參，渠2 人於徒刑執行
    完畢5 年之內故意再犯本件竊盜罪，均為累犯，應各依刑法
    第47條第1 項規定，加重其刑。
四、爰審酌被告吳瑞文、楊國利正值壯年，不思以正當途徑獲取
    金錢，恣意竊取臺灣電力公司之電纜線，非但造成該公司之
    財物損失，更因其供電設備遭破壞，影響用電人之權益，且
    其所共同攜帶之尖嘴鉗、水果剪、套筒扳手各1 支、螺絲起
    子2 把及鐵條3 支等物品，在客觀上顯然均足以對人之生命
    、身體、安全構成威脅，乃具有危險性之兇器，對社會治安
    破壞甚深，被告2 人惡性非小，原不可輕恕，惟審酌被告2
    人於本院審理時尚能及時坦認犯行，態度尚可，且所竊取之
    電纜線重約90公斤，價值約新臺幣1 萬8,000 元，業據證人
    彭茂彬供述在卷（見警卷第16頁），價值非鉅等一切情狀，
    分別量處如主文所示之刑，以資懲儆。
五、扣案之手提照明器1 個、手套4 雙、尖嘴鉗、水果剪、套筒
    扳手各1 支、螺絲起子2 把及鐵條3 支，均為被告2 人所有
    ，且係供本件犯罪所用之物，業據被告2 人陳明在卷（見院
    卷第23頁、第62頁），爰依刑法第38條第1 項第2 款宣告沒
    收。至扣案之柴油1 筒，雖係被告2 人用以燃燒電纜線外皮
    之工具，惟此係屬事後處分贓物之工具，尚難遽認係供本件
    竊取電纜線所用之物或預備所用之物，且並非違禁物，爰不
    予宣告沒收，附此敘明。
據上論斷，應依刑事訴訟法第299 條第1 項前段，電業法第105
條，刑法第28條、第321 條第1 項第3 款、第47條第1 項、第38
條第1項第2款，判決如主文。
本案經檢察官吳書怡到庭執行職務。
中    華    民    國    99    年    11    月    30    日
                        刑事第九庭  法  官  王麗芳
以上正本證明與原本無異。
如不服本判決應於收受送達後10日內向本院提出上訴書狀，並應
敘述具體理由；如未敘述上訴理由者，應於上訴期間屆滿後20日
內向本院補提理由書（均須按他造當事人之人數附繕本）「切勿
逕送上級法院」。
中    華    民    國    99    年    11    月    30    日
                                    書記官  楊馥如
附錄本案論罪科刑法條全文：
電業法第105條
（供電設備之竊盜或損壞）
竊盜或損壞電桿、電線、變壓器或其他供電設備者，依刑法之規
定從重處斷。
中華民國刑法第321條
（加重竊盜罪）
犯竊盜罪而有左列情形之一者，處 6 月以上、 5 年以下有期徒
刑：
一、於夜間侵入住宅或有人居住之建築物、船艦或隱匿其內而犯
    之者。
二、毀越門扇、牆垣或其他安全設備而犯之者。
三、攜帶兇器而犯之者。
四、結夥三人以上而犯之者。
五、乘火災、水災或其他災害之際而犯之者。
六、在車站或埠頭而犯之者。
前項之未遂犯罰之。

司法院資訊處製作；財團法人民間司法改革基金會備份。
